【裁判字號】    98,台簡抗,41
【裁判日期】    981120
【裁判案由】    請求確認本票債權不存在
【裁判全文】
最高法院民事裁定              九十八年度台簡抗字第四一號
抗  告  人  甲○○
訴訟代理人  歐宇倫律師
            張國權律師
上列抗告人因與相對人乙○○等間請求確認本票債權不存在事件
，對於中華民國九十八年九月三日台灣台北地方法院裁定（九十
三年度簡上字第三七四號），提起抗告，本院裁定如下：
    主  文
抗告駁回。
抗告訴訟費用由抗告人負擔。
    理  由
按對於簡易訴訟程序之第二審判決，其上訴利益逾民事訴訟法第
四百六十六條所定之額數者，當事人僅得以其適用法規顯有錯誤
為理由，逕向最高法院提起上訴，並須經原裁判法院之許可。此
項許可，以訴訟事件所涉及之法律見解具有原則上之重要性者為
限，此觀同法第四百三十六條之二第一項、第四百三十六條之三
第一項及第二項之規定自明。所謂適用法規顯有錯誤，係指原第
二審判決就其取捨證據所確定之事實適用法規顯有錯誤而言，不
包括認定事實不當、判決不備理由或理由矛盾之情形在內。本件
抗告人對於原第二審判決逕向本院提起上訴，雖以：抗告人否認
周李秀英為相對人乙○○（下稱乙○○）保管系爭本票之印鑑章
，且相對人之告訴代理人在警詢中陳稱乙○○之印鑑章係於民國
七十一年間交付保管，與乙○○於刑事案件歷次偵審所證為六十
八年，並不相符，原判決卻仍認定乙○○曾將印鑑章交付周李秀
英保管；原判決認定系爭本票所載八十八年十月十五日即為實際
發票日，及周李秀英於八十七年及八十八年間身體狀況欠佳，無
獨力要求相對人簽發本票之能力，均未說明其依據及理由，有民
事訴訟法第四百六十九條第六款判決不備理由及理由矛盾之當然
違背法令事由云云，為其論據。惟查抗告人所陳上開理由，俱屬
就原第二審判決本於其取捨證據及認定事實之職權行使所論斷：
乙○○及相對人丙○○○分別於七十一及八十一年間，為辦理台
北縣汐止市房地及台北市○○○路土地之所有權移轉，將系爭本
票上使用之印章交付周李秀英，且無證據認定相對人已取回該印
章而可於八十八年間簽發系爭本票；抗告人不能明確說明其執有
系爭本票之原因，且系爭本票所載發票日及到期日與抗告人所述
取得原因不符，抗告人或周李秀英無於八十八年十月要求相對人
簽發系爭本票之理；依系爭本票記載方式及相對人本身權益觀之
，相對人應未簽發該本票，系爭本票係遭他人盜蓋等事實之當否
問題，予以爭執，要與適用法規是否顯有錯誤無涉，且亦無所涉
及之法律見解具有原則上重要性之情事。原法院認抗告人之上訴
不應許可，逕以裁定駁回其上訴，經核於法並無違誤。抗告論旨
，指摘原裁定不當，聲明廢棄，非有理由。
據上論結，本件抗告為無理由。依民事訴訟法第四百三十六條之
二第二項、第四百九十五條之一第一項、第四百四十九條第一項
、第九十五條、第七十八條，裁定如主文。
中    華    民    國  九十八  年   十一   月   二十   日
                      最高法院民事第二庭
                          審判長法官  吳  正  一
                                法官  陳  淑  敏
                                法官  阮  富  枝
                                法官  陳  重  瑜
                                法官  吳  麗  女
      本件正本證明與原本無異
                                      書  記  官
中    華    民    國  九十八  年   十二   月    七    日
                                                      Ｑ


司法院資訊處製作；財團法人民間司法改革基金會備份。
